# (PART) Partie1 {-}

# Titre de chapitre

Une fois R et RStudio installés sur votre machine, nous n'allons pas lancer R mais plutôt RStudio.

RStudio n'est pas à proprement parler une interface graphique qui permettrait d'utiliser R de manière "classique" via la souris, des menus et des boîtes de dialogue. Il s'agit plutôt de ce qu'on appelle un *Environnement de développement intégré* (IDE) qui facilite l'utilisation de R et le développement de scripts (voir section \@ref(rstudio)).

## partie 1

### paragraphe11

### paragraphe12

## partie 2

### paragraphe11

### paragraphe12




## Exercices

**Exercice 1**

Construire le vecteur `x` suivant :

```{r echo=FALSE}
x <- c(120, 134, 256, 12)
x
```

\iffalse
<div class="solution-exo">
```{r eval=FALSE}
x <- c(120, 134, 256, 12)
```
</div>
\fi

**Exercice 2**

```{r echo=FALSE}
x <- c(120, 134, 256, 12)
x
```

\iffalse
<div class="solution-exo">
```{r eval=FALSE}
x <- c(120, 134, 256, 12)
```
</div>
\fi
